臺灣桃園地方法院民事裁定
111年度司字第27號
聲  請  人  林唐緯律師即銓祐健康事業有限公司之清算人
上列聲請人就銓祐健康事業有限公司清算事件，聲請酌定清算人
事件報酬，本院裁定如下：
    主  文
聲請人林唐緯律師擔任銓祐健康事業有限公司清算人之清算報酬
酌定為新臺幣玖萬伍仟元，已支出之清算費用核定為新臺幣玖萬
捌仟零貳元。
    理  由
一、按清算人由法院選派者，清算人之報酬，由法院決定之；清
    算費用及清算人之報酬，由公司現存財產中儘先給付，公司
    法第325條定有明文。次按檢查人之報酬，由公司負擔；其
    金額由法院徵詢董事及監察人意見後酌定之，非訟事件法第
    174條定有明文，而前開規定，於法院選派之清算人準用之
    ，同法第177條亦定有明文。而法院於決定清算人報酬時，
    應視清算人對公司辦理清算程序中所投入之各項人力之時間
    、成本及工作內容等事項，綜合考量後決定之。
二、本件聲請意旨略以：聲請人經本院民國109年4月8日以109年
    度司字第4號裁定選任為銓祐健康事業有限公司（下稱銓祐
    公司）之清算人，聲請人就本件清算事件已執行檢查銓祐公
    司財產，申請營利事業所得稅結算申報相關資料、刊登新聞
    紙公告催告債權人報明債權、委請會計師編製清算資產負債
    表及財產目錄、收發函文、參與不動產查封鑑價等強制執行
    程序等職務，並支出代墊費用包含本院規費新臺幣（下同）
    156元、108至110年度房屋稅5萬1,307元、109至110年度地
    價稅4,742元、109至110年度牌照稅2萬2,460元、刊登新聞
    紙催告債權人費用350元、申請公司變更事項登記表規費62
    元、委請會計師編制清算資產負債表及財產目錄6,000元、
    郵資支出140元、111年2至6月社區管理費1萬2,785元，合計
    共9萬8,002元，因前揭執行程序執行標的物已拍定，優先受
    償清算人報酬及代墊費用須先行核定，且為利後續公司剩餘
    財產分配，並向國稅局補申報清算完結，爰聲請核定本件清
    算人報酬及代墊費用等語。
三、經查：
　㈠銓祐公司之董事及唯一股東謝旺穎於108年2月13日死亡，其
    繼承人均已拋棄繼承，經利害關係人臺灣土地銀行股份有限
    公司聲請為銓祐公司選派清算人，本院遂於109年4月8日以1
    09年度司字第4號裁定選派聲請人為銓祐公司之清算人，有
    前開裁定在卷可稽（見本院卷第7至9頁）揆諸上開規定，聲
    請人擔任銓祐公司清算人之報酬，應由本院依其擔任清算人
    期間從事清算事務之內容，逕予酌定之。
　㈡聲請人主張為本件清算事件已執行前揭職務，並支出代墊費
    用合計9萬8,002元乙情，業據其提出財政部北區國稅局109
    年10月5日北區國稅中壢營字第1090692958號函、109年10月
    21日北區國稅中壢營字第1090693706號函、太平洋日報及廣
    告費收據、銓祐公司資產負債表及財產目錄、律師事務所收
    發函文、110年促字第2548、6765、6257號支付命令、111年
    促字第2372號支付命令、閱卷聲請書、交通部公路總局新竹
    區監理所桃園監理站111年7月5日竹監桃站字第1110192321
    號函、存證信函、本院109年10月12日桃院祥乾109年度司執
    字第90150號執行命令及函文、本院110年12月28日桃院增乾
    110年度司執字第116372號執行命令、本院資料使用費收據
    、桃園市政府地方稅務局108至110年房屋稅繳款書、109至1
    10年地價稅及全期使用牌照稅繳款書、桃園市政府經濟發展
    局公司登記收納款項收據、桃園市政府110年8月9日府經商
    行字第11090990450號函、免用統一發票收據等件影本以佐
    （見本院卷第13至91頁），堪信為真。前開代墊費用項目核
    屬本件清算程序之必要支出內容，是聲請人主張支出代墊費
    用9萬8,002元，尚屬合理，應全部准許。清算報酬部分，本
    院審酌銓祐公司為1人公司，其財產狀況及債權債務關係應
    屬單純、並綜合聲請人擔任銓祐公司之清算人清查銓祐公司
    剩餘財產、債權人等事項付出之勞力、心力、時間情形等節
    ，酌定聲請人之清算報酬為9萬5,000 元，應屬適當。
四、依公司法第325條第1項、非訟事件法第177條準用第174條，
    裁定如主文。　　
中　　華　　民　　國　　111 　年　　10　　月　　4 　　日
                  民事第二庭    法　官　許自瑋
正本係照原本作成。
如不服本裁定應於送達後10日內向本院提出抗告狀，並應繳納抗
告費新臺幣1,000元。
中　　華　　民　　國　　111 　年　　10　　月　　4 　　日
                                書記官  吳光彧